【裁判字號】    91,豐交簡上,330
【裁判日期】    920528
【裁判案由】    過失傷害
【裁判全文】
台灣台中地方法院刑事判決                    九十一年度豐交簡上字第三三號
    上  訴  人  臺灣台中地方法院檢察署檢察官
    被      告  丙○○
右列上訴人因被告過失傷害案件，不服本院九十一年度豐交簡字第三五二號中華民國
九十一年七月十八日第一審判決（聲請簡易判決處刑書案號：台灣台中地方法院檢察
署九十一年度偵字第八九七九號），提起上訴，本院管轄之第二審合議庭判決如左：
    主    文
原判決撤銷。
丙○○因過失傷害人，處罰金貳仟元，如易服勞役，以參佰元折算壹日。
    事    實
一、丙○○於民國（下同）九十年十二月十二日八時許，駕駛車號ＫＤＸ─七二二號
    重型機車沿台中縣大雅鄉○○路自北向南行駛，行經神林路一段三七三號附近時
    ，原應注意於行車速度在該路段時速不得超過四十公里（該路段設有標誌，時速
    限制為四十公里以下），且應注意車前狀況並隨時採取必要安全措施，而依當時
    天候晴天，日間自然光線、路面乾燥無缺陷，亦無障礙物，視距良好之情形下，
    並無不能注意之情事，竟疏未注意，以時速五十公里之車速超速逕行直行通過上
    址，適有同向前方之甲○○○駕駛腳踏車一部，亦疏未注意轉彎慢車應讓直行機
    車先行之規定而逕自向對街左轉，致遭丙○○所駕駛之上開重型機車撞及，造成
    甲○○○人車倒地，受有頭部外傷二公分、左腳第五掌骨骨折等傷害，丙○○並
    在犯罪未發覺前，打一一九電話報案，向該管台中縣警察局豐原分局大雅分駐所
    警員之公務員自首而受裁判。
二、案經甲○○○訴由台中縣警察局豐原分局報請台灣台中地方法院檢察署檢察官偵
    查後，聲請以簡易判決處刑。
    理    由
一、右開事實，業據被告丙○○於警詢及偵審中坦承不諱，核與告訴人甲○○○指訴
    情節相符，復有道路交通事故調查報告表、驗傷診斷證明書各一份附卷可稽。次
    查，按行車速度，依標誌之規定。又汽車行駛時，駕駛人應注意車前狀況，並隨
    時採取必要之安全措施，道路交通安全規則第九十三條第一項前段、第九十四條
    第三項分別定有明文。被告丙○○駕駛機車本應注意上述道路交通安全規定，且
    依其狀況，又非不能注意，竟疏不注意上開規定，以致肇事，致告訴人甲○○○
    受有前揭傷害，被告丙○○自有過失，雖告訴人甲○○○亦疏未注意轉彎慢車應
    讓直行機車先行之規定而逕自向對街左轉，致遭被告丙○○所駕駛之上開重型機
    車撞及，亦與有過失，但被告丙○○仍難辭過失之責，是被告丙○○之過失行為
    與告訴人甲○○○之傷害間，具有相當因果關係，事證至臻明確，被告丙○○犯
    行洵堪認定。
二、核被告丙○○所為，係犯刑法第二百八十四條第一項前段之罪。被告丙○○於肇
    事後犯罪未發覺前，打一一九電話報案，向該管台中縣警察局豐原分局大雅分駐
    所警員之公務員自首，並接受裁判等情，亦經證人即台中縣警察局豐原分局大雅
    分駐所（交通隊）警員乙○○到庭結證屬實，應依刑法第六十二條前段規定減輕
    其刑。原審認被告丙○○罪證明確，而予以論罪科刑，固非無據；而上訴人上訴
    意旨指陳被告丙○○至今仍拒不與告訴人甲○○○為民事和解，原審科刑顯然輕
    縱，雖無理由。惟本案被告丙○○係在犯罪未發覺前，打一一九電話報案，向該
    管台中縣警察局豐原分局大雅分駐所警員之公務員自首而受裁判；及告訴人甲○
    ○○頭部外傷有「二公分」之傷害，原審均未予審認，均屬有誤，尚有未合，自
    仍應由本院予以撤銷改判。爰審酌被告丙○○過失程度之輕重、品行尚佳，並無
    不良前科，此有台灣台中地方法院檢察署刑案資料查註紀錄表一份在卷可按、所
    生危害及犯罪後坦認罪愆，頗具悔意，且犯罪後迄今已與告訴人甲○○○達成民
    事和解，有調解書一份附卷可參，並經告訴人甲○○○具狀陳明在卷，取得諒解
    等一切情狀，量處如主文第二項所示之刑，並諭知易服勞役之折算標準，以資懲
    儆。
據上論斷，依刑事訴訟法第四百五十五條之一第三項、第三百六十九條第一項前段、
第三百六十四條、第二百九十九條第一項前段、刑法第二百八十四條第一項前段、第
六十二條前段、第四十二條第二項、罰金罰鍰提高標準條例第一條前段、第二條，判
決如主文。
中      華      民      國    九十二    年      五      月    二十八    日
                                  台灣台中地方法院刑事第四庭
                                        審判長法  官  張  靜  琪
                                              法  官  黃  家  慧
                                              法  官  洪  俊  誠
右正本證明與原本無異。
不得上訴。
                                              書記官  胡  美  娟
中      華      民      國    九十二    年      五      月    二十八    日
附錄本案論罪科刑法條全文：
刑法第二百八十四條 ：
因過失傷害人者，處六月以下有期徒刑、拘役或五百元以下罰金。致重傷者，處一年
以下有期徒刑、拘役或五百元下罰金。
(罰金部份業經提高十倍為五千元)
從事業務之人，因業務之過失傷害人者，處一年以下有期徒刑、拘役或一千元以下罰
金。致重傷者，處三年以下有期徒刑、拘役或二千元以下罰金。
(罰金部份業經提高十倍為二萬元)


司法院資訊處製作；財團法人民間司法改革基金會備份。
